

CARINA M. VILLEGAS

Domingo Matheu 4520/ Barrio Altamira

Córdoba Capital D.N.I: 30971442

Estudios Completos

Tel: 3513268862 (Se admite comunicación whatsapp)

Mail: carimvillegas@hotmail.com



OBJETIVO

Para mí sería de gran valor, poder ayudar en esta etapa de vacaciones a su empresa, para cubrir licencias, y así poder integrarme en sus servicios, yo por otra parte poder adquirir conocimientos y experiencias nuevas, y hacer una retroalimentación de posibilidades, en que ambos podamos cubrir nuestras expectativas.

EXPERIENCIA

MAJESTUOSAS, belleza y salud

Atención personalizada de clientes /Emprendimiento propio

Atención de clientas para manicuria, terapias holistica alternativas, maquillaje,etc.

ECCO QUIM, Artículos de limpieza, Venta por mayor y menor.

Desde 2017 a 2019

 Atención de clientes telefónicamente, vía página de red social gestión y logística de pedidos, vía whatsapp, atención y creación de contenido en redes sociales. Armado de lista de pedidos, gestiones relacionadas.

PEQUE MOMO, pañalera, regalaría y accesorios didacticos y personalizados

Desde 2014 a 2015

Atención al cliente en local comercial. Gestión ser pedidos, manejo de las redes sociales, y
distribución a domicilio de los pedidos de página en línea. Generación de contenido para las
redes sociales, control de chats y whatsapp del negocio. Diseño y producción gráfica de los
artículos personalizados.

HELADERIA COPITO

Desde 2012 a 2013

Atención al cliente en local comercial, gestion de pedidos.

TASK **SOLUTIONS**, Call Center, RAC, BACK OFFICE, AGENTE DE CALIDAD

Desde 2008 hasta 2011

Atención de clientes para empresa Personal. Gestion de reclamos, consultas, derivaciones. En área back office, carga de gestiones, cierre de gestiones, contacto con clientes cuando era necesario cerrar gestiones importantes, en el sector de Agente de calidad, ayuda en capacitaciones a nuevos Rac, para criterios de buena atención, calidad de gestión y manejo de datos en la Intranet.

EDUCACIÓN

Terciario: Actualmente me encuentro cursando 2021 _ PROFESORADO DE EDUCACION TECNOLOGICA en I.S.P.T

Terciario: En curso actual vrtual - Tecnico Superior en Desarrollo Web, en I.S.P.C

Estudios adicionales: Finalizados 2009 al 2021 / Peluquería_ Maquillaje_ Manicuria_ Terapias Holisticas alternativas Varias. Primer respondiente Socorrismo y Rescatismo.

Terciario: Finalizado 2006_ Técnico en Publicidad y Marketing_ en C.E.I.C.O.S

Secundario: Completo 2001_ Bachiller con Orientación Humanidades, comunicación social y Ciencias Sociales en I.S.I.M